臺灣高等法院臺中分院刑事判決　　　　　民國九十三年度上易字第四七號
　　上　訴　人　臺灣臺中地方法院檢察署檢察官
　　被　　　告　乙○○
右上訴人因被告竊盜等案件，不服臺灣臺中地方法院中華民國九十二年十一月二十八
日第一審判決（民國九十二年度易字第二七九四號，起訴案號：臺灣臺中地方法院檢
察署民國九十一年度偵字第一五四二八號），提起上訴，本院判決如左：
    主  文
原判決撤銷，發回臺灣臺中地方法院。
    理  由
一、本件原審法院檢察署檢察官公訴意旨以：乙○○素行不良，意圖為自己不法之所
    有，於民國（下同）九十年六月三日在台南市○區○○路十八之三號前竊取甲○
    ○所有車牌號碼ＳＴ－二七一○號自小客車一部，得手後利用放在自小客車內之
    名片，於隔日（即六月四日）下午三時打電話至甲○○先生所服務之清暉公司，
    由公司之職員黃美惠接聽，乙○○恫稱：車子在伊手上，必須於當日四時前將新
    臺幣（下同）二萬元匯入郵局局號0000000號、帳號012690號之帳戶內，黃美惠
    將該情告知甲○○，黃美惠恐車子回不來，委託黃美惠將二萬元匯入指定之右揭
    帳號，乙○○得款後即告知該車子之停放地點，甲○○依指示在台南市○○路○
    段一二二巷一三五弄巷內尋獲該車。案經甲○○訴由台南市警察局第五分局移送
    報告臺灣臺南地方法院檢察署報請臺灣高等法院檢察署核轉本署偵辦。因認被告
    乙○○（以下稱被告）犯有刑法第三百二十條第一項竊盜罪嫌、第三百四十六條
    第一項恐嚇取財罪嫌，所犯二罪間有方法結果之牽連關係，為牽連犯，從一重處
    斷等情。
二、本件原審法院以按案件曾經判決確定者，應諭知免訴之判決，並得不經言詞辯論
    為之，刑事訴訟法第三百零二條第一款、第三百零七條，分別定有明文。又訴訟
    上所謂一事不再理之原則，關於實質上一罪或裁判上一罪，亦均有其適用，最高
    法院六十年台非字第七七號著有判例，可資參照。查本件被告於九十年三月五日
    侵入他人之辦公室竊取他人之電腦，經原審法院於九十年五月二十五日以九十年
    易字第一一六九號判處有期徒刑八月，該案於九十年六月二十三日確定，再於九
    十年五月十九日竊取他人機車經原審法院判處有期徒刑八月，嗣經台灣高等法院
    台中分院撤銷原判決，以前開案件與九十年易字第一一六九號一案所認定之竊盜
    犯行有連續犯之裁判上一罪判決免訴確定，有前開九十年度易字第二三六０號、
    九十年度易字第一一六九號、九十年上易字第二三五六號判決附卷可憑。查本案
    被告被訴於九十年六月三日在台南市○區○○路竊取他人之機車，隔日恐嚇車主
    匯款至自己所有之帳戶內，其竊車之目的為恐嚇他人取得財物，二罪有方法結果
    之牽連關係，為裁判上一罪，再查本案被告於九十年五月十九日竊取他人機車，
    十多日後又於九十年六月三日竊取他人之自用小客車，時間緊接，犯罪標的均係
    交通工具，所犯罪名相同，顯係基於概括犯意反覆為之之行為，與九十年易字第
    一一六九號、九十年上易字第二三五六號所認之竊盜犯行均有裁判上一罪關係，
    本案既經九十年易字第一一六九號判決確定在案，依照首開說明，本案與前開案
    件有實質上或裁判上一罪之關係，自為前案確定判決效力所及，依上開說明，爰
    不經言詞辯論，諭知免訴之判決，固非無見。
三、惟按連續犯之所謂出於概括犯意，必須多次犯罪行為自始均在一個預定犯罪計劃
    以內，出於主觀上始終同一犯意之進行；若中途另有新犯意發生，縱所犯為同一
    罪名究非連續其初發之意思，即不能成立連續犯，業經最高法院七十年台上字第
    六二九六號著有判例可資參照。本院查原審法院九十年度易字第一一六九號係認
    定被告意圖為自己不法之所有，於九十年三月五日晚上二十時四十四分許，侵入
    臺中市○○○路○段三十三號八樓許錦有辦公室內，徒手竊取電腦乙組（含主機
    及螢幕），得手後以機車運至臺中市○○路與重慶路口藏放，嗣於同日二十一時
    四十分許，在臺中市○○○路○段三十三號六樓六○六室為警循線查獲等情，與
    本件被告被訴本判決第一項所載竊盜及恐嚇取財事實，行為時及行為態樣均不相
    同，原審判決並未於理由欄內說明被告先後犯罪如何自始均在一個預定犯罪計劃
    以內，出於主觀上始終同一犯意之進行。況且被告於本件警訊及檢察官偵查中初
    訊，均否認有前揭犯行，難認出於概括犯意，且本件係竊取被害人甲○○自用小
    客車而勒贖，顯屬另發生新犯意。檢察官上訴意旨，認原審法院九十二年度易字
    第一一六九號案件其認定之行為時及行為態樣均與本案有所不同。前者僅係單純
    之竊盜，而本件係為俗稱擄車勒贖之案件，此有該判決書及被告前案資料可按，
    原審竟認與前揭原審法院九十二年度易字第一一六九號案件有裁判上一罪關係，
    實有可議之處。該判決未審及此，當有違誤等語，為有理由。本院為顧及被告審
    級之利益，應由本院將原判決撤銷發回原審法院，另為適法之裁判，並不經辯論
    為之。
四、據上論結：應依刑事訴訟法第三百六十九條第一項但書，第三百七十二條，判決
    如主文。
中      華      民      國　  九十三     年      一      月    十四     日
                                   臺灣高等法院臺中分院刑事第一庭
                                   　　　審判長法  官　陳　紀　綱
                                   　　　　　　法　官　陳　登　源
                                   　　　　　　法　官  方  艤  駐
右正本證明與原本無異。
不得上訴。
                                               書記官　江　玉　萍
中      華      民      國　  九十三     年      一      月    十四     日
                                                              　　　　　Ｆ
